Inventaris van het archief van de Raad van State: Afdeling Geschillen van Bestuur: kamer V, 1958-1993
Nationaal Archief, Den Haag
- Procesdossiers geordend op stam [instructienummer], 1982-
  - G05.93.1875 - G05.93.1960, 651
  - G05.93.1962 - G05.93.2016, 652
  - G05.93.2018 - G05.93.2074, 653
  - G05.93.2075 - G05.93.2126, 654
  - G05.93.2127 - G05.93.2171, 655
  - G05.93.2172 - G05.93.2208, 656
  - G05.93.2209 - G05.93.2249, 657
  - G05.93.2250 - G05.93.2294, 658
  - G05.93.2295 - G05.93.2342, 659
  - G05.93.2343 - G05.93.2402, 660
  - G05.93.2404 - G05.93.2434, 661
  - G05.93.2435 - G05.93.2454, 662
  - G05.93.2455 - G05.93.2502, 663
  - G05.93.2504 - G05.93.2539, 664
  - G05.93.2542 - G05.93.2575, 665
  - G05.93.2576 - G05.93.2610, 666
  - G05.93.2611 - G05.93.2636, 667
  - G05.93.2637 - G05.93.2671, 668
  - G05.93.2673 - G05.93.2714, 669
  - G05.93.2715 - G05.93.2741, 670
  - G05.93.2742 - G05.93.2783, 671
  - G05.93.2785 - G05.93.2817, 672
  - G05.93.2818 - G05.93.2853, 673
  - G05.93.2854 - G05.93.2896, 674
  - G05.93.2899 - G05.93.2938, 675
  - G05.93.2940 - G05.93.2969, 676
  - G05.93.2970 - G05.93.3019, 677
  - G05.93.3023 - G05.93.3061, 678
  - G05.93.3062 - G05.93.3097, 679
  - G05.93.3099 - G05.93.3142, 680
  - G05.93.3143 - G05.93.3173, 681
  - G05.93.3175 - G05.93.3200, 682
  - G05.93.3201 - G05.93.3232, 683
  - G05.93.3233 - G05.94.0068, 684